臺灣高等法院刑事裁定
111年度聲字第3311號
聲請人  即
選任辯護人  李文潔律師
被      告  蔡承祐



上列聲請人因上訴人即被告蔡承祐違反毒品危害防制條例案件（
本院110年度上訴字第3693號），聲請交付法庭錄音光碟，本院
裁定如下：
   主  文
聲請人於繳納相關費用後，准予轉拷交付本院110年度上訴字第3
693號案件民國111年5月16日、111年7月11日、111年8月15日法
庭錄音光碟；並禁止再行複製、轉拷，且不得散布、公開播送或
為非正當目的之使用。
其他聲請駁回。
    理  由
一、聲請意旨略以：聲請人受本院110年度上訴字第3693號案件
    上訴人即被告蔡承祐委任為選任辯護人，為提起上訴，有知
    悉案件歷程之必要，爰聲請複製審訊影音光碟（含一、二審
     全部；另聲請轉拷卷附偵查中訊問、詢問之錄音、錄影部
    分，已依刑事訴訟閱卷規則辦理）。
二、按「當事人及依法得聲請閱覽卷宗之人，因主張或維護其法
    律上利益，得於開庭翌日起至裁判確定後6個月內，繳納費
    用聲請法院許可交付法庭錄音或錄影內容。」「當事人及依
    法得聲請閱覽卷宗之人，因主張或維護其法律上利益，聲請
    交付法庭錄音或錄影內容時，應敘明理由，由法院為許可與
    否之裁定。法院受理前項聲請，如認符合聲請人要件，並在
    聲請期間內提出，且就所主張或維護法律上之利益已敘明者
    ，除法令另有排除規定外，應予許可。」法院組織法第90條
    之1第1項前段、法庭錄音錄影及其利用保存辦法第8條第1項
    、第2項分別定有明文。又持有法庭錄音、錄影內容之人，
    就所取得之錄音、錄影內容，不得散布、公開播送，或為非
    正當目的使用；法院就許可交付之法庭錄音、錄影內容，應
    為適當之加密措施，並得為禁止轉拷之限制利用措施，法院
    組織法第90條之4第1項、法院辦理聲請交付法庭錄音錄影內
    容應行注意事項第6點亦有規定。
三、查被告因違反毒品危害防制條例等案件，經本院以110年度
    上訴字第3693號判決在案。聲請人為被告上訴之選任辯護人
    ，屬刑事訴訟法第33條第1項所定得聲請閱覽卷宗之人。其
    為瞭解本案於法庭所為訴訟程序之相關陳述，具狀向本院聲
    請交付法庭錄音光碟，係為維護辯護權行使之法律上利益，
    可認已敘明聲請之理由，且於法定期限內為之，復核無依法
    令規定得不予許可或限制聲請閱覽、抄錄、攝影卷內文書之
    情形，故其聲請應予准許。爰裁定聲請人於繳納相關費用後
    ，准予交付如主文所示之法庭錄音光碟，並依法院組織法第
    90條之4第1項、法院辦理聲請交付法庭錄音錄影內容應行注
    意事項第6點等規定，聲請人就取得之內容不得散布、公開
    播送，或為非正當目的使用，並禁止再行轉拷利用。
四、至於聲請人聲請交付臺灣臺北地方法院法庭錄音光碟部分，
    因法庭錄音係由實施錄音之法院保管，而非隨同卷證資料保
    管。本院法庭錄音系統並無該法院歷次法庭錄音檔案，亦無
    從准許，應予駁回。
據上論斷，應依刑事訴訟法第220條，裁定如主文。　　
中　　華　　民　　國　　111 　年　　10 　月　　11　　日
     　　　　　　 刑事第六庭    審判長法　官   劉方慈
                                      法　官   蕭世昌
                                      法　官   許曉微
以上正本證明與原本無異。
如不服本裁定，應於收受送達後五日內向本院提出抗告狀。
                                      書記官   陳韻如
中　　華　　民　　國　　111 　年　　10 　月　　11　　日